【裁判字號】    88,重訴,1930
【裁判日期】    890621
【裁判案由】    損害賠償
【裁判全文】
臺灣臺北地方法院民事判決  八十八年度重訴字第一九三○號
    原      告  福成電子廠股份有限公司
    法定代理人  甲○○
    訴訟代理人  劉明鏡律師
    被      告  源興科技股份有限公司    設台北市○○○路○段十六號五樓
    法定代理人  乙○○  住同右.
    訴訟代理人  謝佳伯律師
右當事人間損害賠償事件，本院判決如左：
    主    文
原告之訴及假執行之聲請均駁回。
訴訟費用由原告負擔。
    事    實
甲、原告方面：
壹、聲明：
一、被告應給付原告新台幣玖佰肆拾貳萬捌仟肆佰貳拾參元及自本訴狀繕
    本送達翌日起至清償日止按年利率百分之五計算之利息。
二、訟費用由被告負擔。
三、本判決請准供擔保宣告假執行。
        事實及理由
一、查被告前於八十七年十一月五日、十一月六日及十一月五日分別以第八０二九五
    七號、第八０二九五八號及第八０二九五六號訂單﹝証一﹞向原告訂購ＦＸ二０
    五二-五六KBPS數據機各一五、０００台，每台價金以新台幣﹝下同﹞九九九．
    四六元﹝折合美金三０．八０元﹞計算，一五、０００台共為一四、九九一、九
    ００元﹝合美金四六二、０００元﹞，四五、０００台共為四四、九七五、七０
    ０元﹝合美金一、三八六、０００元﹞，並約定各該訂單應於八十八年一月、八
    十八年三月及八十八年二月付款出貨。詎被告竟於八十七年十一月十九日片面取
    消第八０二九五七號及第八０二九五六號訂單，而改以第八０三一八六號及第八
    ０三一八七號訂單﹝証二﹞代替之，同時將付款出貨時間依序改為八十七年十二
    月、八十八年二月及八十八年一月各出貨一五、０００台。嗣於正式出貨前之八
    十七年十二月十四日又單方片面取消第八０三一八六號及第八０二九五八號訂單
    ﹝証三﹞。而第八０三一八七號訂單之一五、０００台部分，則僅付款出貨一、
    三００台，其後即未再付款出貨﹝詳附件一﹞。查本件總訂購數量為四五、００
    ０台，而實際履約出貨僅一、三００台，足証被告違背訂購契約明確。爰以本訴
    狀繕本送達被告之日起，為解除本件被告未依約履行部分之訂購契約之意思表示
    ，合併敘明。
二、次查解除權之行使，不妨礙損害賠償之請求，民法第二六０條定有明文。原告就
    本件數據機之買賣，因被告之違反契約而受有九、四二八、四二三元之損害，茲
    分別說明如左：
  ﹝一﹞呆滯製成品部分計三八、０三八元：
        按原告製造完成之成品數據機無法交付予被告部分計有三十八台，每台三０
        ．八０美金折合台幣一、００一元﹝匯率為一比三二．五﹞，則1,001×38
        ＝38,038元，此部分之損害自應由被告負賠償之責﹝証四﹞。
  ﹝二﹞被告片面取消訂單後，原告處理呆滯料之損失計一、二一五、二五八元：
        此部分原告受到損害之金額計有1.積体電路部分計一、一六０、
        八三三元。2.保稅進口出售補繳進口稅捐計一０、九二五元。3.
        電子連接器部分計有二筆，分別為七、五００元及三六、０００元。上合計
        共一、二一五、二五八元﹝証五﹞。
  ﹝三﹞被告片面取消訂單後，至今仍無法處理之呆滯料之損失計二、０四一、八八
        五元：此部分因原告進料而成為呆滯料之損害計有四十八項，合計金額共為
        二、０四一、八八五元，有呆滯料明細表可稽﹝証六﹞。
﹝四﹞被告因不依約履行，致原告可賺取之利潤損失計六、一三三、二四二元﹝証七
    ﹞：此部分之損失計有三部分：
      1.訂單八０二九五七﹝後更改為八０三一八六﹞部分，訂購一五、０００台，
        取消一五、０００台，每台訂購單價一、００一元，每台成本八六０元，每
        台損失一四一元，合計共損失二、一一五、０００元。
      2.訂單八０二九五六﹝後更改為八０三一八七﹞部分，訂購一五、０００台，
        交貨一、三００台，呆滯成品三八台，未履約一三、六六二台，每台訂購單
        價一、００一元，每台成本八六０元，每台損失一四一元，合計共損失一、
        九二六、三四二元。
      3.訂單八０二九五八部分，訂購一五、０００台，取消一五、０００台，每台
        訂購單價九九九．四六元。每台成本八六０元，每台損失一三九．四六元，
        合計共損失二、０九一、九００元。  三、綜上，本件原告受有上開損害，
        完全係被告不依約履行，而片面違約所造成，此項損害自應由被告負賠償責
        任，然本件雖經原告多次請求被告出面解決，惟被告均置之不理，此亦有原
        告於八十八年四月九日以台北中山郵局第九四七號催請被告妥善處理之存証
        信函﹝証八﹞可稽。原告迫不得已，只得依法起訴請求解決，為此懇請  鈞
        院鑒核賜准判決如訴之聲明，用維權益。
貳、訟爭ＦＸ二０五二-五六ＫＢＰＳ數據機為源興公司之專屬特殊規格之數據機：
    按訟爭ＦＸ二０五二數據機係被告源興公司之專有特殊規格之數據機，此有源興
    公司於八十七年六月間委由案外人福立訊公司代為向美國辦理安規測試及申請，
    而獲得美國發給之安規証書﹝証十三﹞及源興公司為此支付福立訊公司此項申請
    之代收代付款四八、六一五元之統一發票與收款通知單﹝証十四﹞等文件可資証
    明，是本件數據機確為專屬源興公司之特殊規格之數據機，相關之材料及規格均
    需符合源興公司之特殊要求，其屬源興公司專有特殊規格之數據機，應堪認定。
二、有關呆滯料之損失部分：
    查原告所呈証六之呆滯料明細表所示之四十八項材料，除第四十八項﹝此部分之
    二０一．五五元撤回請求﹞之晶片型電阻外，其餘四十七項材料，均與海關所認
    証之產品單位用料清表﹝証十二﹞所示材料之規格完全相符，足証其確係本件數
    據機之材料無訛。再依該等材料之呆滯數量與每種材料於每具數據機之實用數量
    比例配算，相關之呆滯材料比例相當，並無特別多出甚多之情形，即使有多出亦
    係在一定之範圍內，其中數量差異有多出者，為電阻與電容之部分，其間因備料
    時間之差異﹝備料時間較長者，先備料入廠，反之則稍慢﹞及包裝方式之不同﹝
    因包裝方式為帶裝，每捲數量四千或五千不等﹞，致使呆滯料之比例容有差異，
    惟其屬本件數據機之呆滯料則屬千真萬確，原告據以請求賠償，應無不合。
三、有關利潤損失之依據：
    依財政部八十七年度及八十八年度營利事業各業所得額及同業利潤標準﹝証十五
    ﹞，就製造業中之電腦業言﹝其中並無專就手提電腦部分規範﹞，其同業利潤標
    準之毛利率為百分之三十，費用率為百分之十八，其淨利為百分之十二。惟本件
    數據機係專為被告公司之需要所設計而量身定作之專屬機型，此種機型之數據機
    又不得出售予其他廠商﹝涉及安規問題﹞，而其又不是普遍機型，原告依實﹝詳
    証七﹞請求約按百分之十四點一之淨利損失，實屬合理之請求，被告任意為抗辯
    應不足採。
四、本件實際請求賠償之金額共為九、三八０、七八三元。
    其詳情為：
  (一)呆滯成品三十八台數據機部分計三八、０三八元。
  (二)處理呆滯料之損失計一、一六七、八二０元。
    此部分之損失計有：
    1.積体電路部分：一、一一三、三九五元。
    2.進口稅捐部分：一０、九二五元。
    3.電子連接器部分：七、五００元及三六、０００元。
  (三)呆滯料之損失計：二、０四一、六八三元。
  (四)可賺取之利潤損失計：六、一三三、二四二元。
、本件係請求債務不履行之損害賠償：
一、查本件訟爭之訂單計有三筆﹝詳附件一﹞，茲分別說明如左：
  ﹝一﹞第一筆為八十七年十一月五日期，第八0二九五七號訂單，訂購一五、００
        ０台數據機，約定出貨日期為八十八年一月。嗣被告於八十七年十一月十九
        日私自取消第八０二九五七號訂單，改以八０三一八六號訂單代替，出貨日
        期由八十八年一月改為八十七年十二月，付款條件由開信用狀﹝台幣﹞變更
        為先匯現金﹝美金﹞再出貨，原告予以同意。詎被告竟未經同意片面於八十
        七年十二月十四日取消本筆訂單，而拒不依約履行。
  ﹝二﹞第二筆為八十七年十一月六日期，第八０二九五八號訂單，訂購一五、００
        ０台數據機，約定出貨日期為八十八年三月。嗣被告將本筆之出貨日期由八
        十八年三月改為八十八年二月，原告予以同意。詎被告竟未經同意片面於八
        十七年十二月十四日取消本筆訂單，而拒不依約履行。
  ﹝三﹞第三筆為八十七年十一月五日期，第八０二九五六號訂單，訂購一五、００
        ０台數據機，約定出貨日期為八十八年二月。嗣被告於八十七年十一月十九
        日私自取消第八０二九五六號訂單，改以三０八一七號訂單代替，出貨日期
        由八十八年二月改為八十八年一月，付款條件由開信用狀﹝台幣﹞變更為先
        匯現金﹝美金﹞再出貨，原告予以同意。詎本件訂單被告僅匯付一、三００
        台之價款，而由原告出貨一、三００台予被告，其餘一三、七００台被告則
        拒不依約履行。
二、請求之法律依據：
  ﹝一﹞查前開第一、二筆訂單均係定有履行期限之訂單，被告未經原告同意即私自
        片面非法取消訂單，而拒不依約履行，此自係可歸責於被告之事由致給付不
        能，原告自得依民法第二二六條、第二五六條、第二六０條及第二一六條之
        規定請求被告賠償原告應取得而未取得之預期利益﹝消極損害﹞。
  ﹝二﹞查前開第三筆訂單，係定有履行期限之訂單，被告依約應於八十八年一月底
        以前先行匯付現金﹝美金﹞予原告後，原告再行出貨予被告。詎被告僅先匯
        付一、三００台數據機之價款後，即未再依約匯付款項履行契約，足証係被
        告違約再先，原告依民法第二六三條準用同法第二五八條及第二六０條之規
        定，終止其餘未履行之契約請求被告賠償現存財產滅少之積極損害﹝其中三
        八台成品部分含積極及消極之損害在內﹞。就此筆訂單未依約履行部分，應
        係終止該契約，起訴狀誤為解除契約，特此更正﹝爰特以本書狀再次表示終
        止此部分契約之意思表示﹞。
貳、對被告答弁之陳述：
一、本件買賣契約之當事人係原告與被告：
    查本件買賣契約之當事人係原告與被告，其與案外人志合電腦股份有限公司﹝
    以下簡稱志合公司﹞及福立訊科技股份有限公司﹝以下簡稱福立訊公司﹞無關。
    此觀：
﹝一﹞「訂購單」載明係由被告向原告訂購﹝詳訂購單﹞，而當時之志合公司根本尚
      未設立登記成立，其如何能與原告交易？足証契約當事人係原告與被告，不容
      被告信口雌黃指契約當事人為志合公司與福立訊公司。
﹝二﹞數據機之材料係原告所購買，由原告製造成成品，並直接交貨給被告。貨款則
      是被告直接匯付給原告，而銷售貨物之統一發票亦是由原告開立予被告，足証
      本件契約當事人係原告與被告，其與志合公司及福立訊公司無關。
﹝三﹞原告福成公司與被告源興公司均為海關監管之保稅工廠，原告公司產品銷售予
      被告公司視同出口，原告依規定按月繕打出口報單報關免稅出口，如內銷則應
      扣稅。查志合公司並非保稅工廠，原告亦未銷售本件數據機予志合公司。足証
      被告抗辯本件買賣當事人係志合公司與福立訊公司云云，顯非實在，而不足採
      信。
四﹞本件買賣契約之當事人係原告與被告，此有兩造交易之訂購單，被告匯款﹝Ｔ＼
    Ｔ﹞予原告之銀行水單，原告開立交付被告之銷貨統一發票，及原告出貨予被告
    而向海關申報出口之出口報單及出貨明細等資料可資佐証﹝詳原証九﹞，足証被
    告所辯原告非系爭買賣之出賣人及被告非系爭買賣之買受人云云，均屬子虛，不
    足採信。
二、福立訊公司及志合公司非本件契約之當事人：
﹝一﹞福立訊公司傳真予志合公司之文件﹝被証一﹞，僅能証明該數據機經福立訊公
      司檢測後，發現其有瑕疵之原因，而不得推論福立訊公司與志合公司為本件買
      賣契約之當事人。蓋被告買受系爭數據機後，將該數據機交予何人或轉賣何人
      ，其非原告可得置酌，惟該數據機因係由福立訊公司所研發，而交由原告產銷
      ，任何人買得該數據機而發現有瑕疵時，均會送到研發之福立訊公司作檢測，
      以瞭解該數據機之瑕疵在那裏，該數據機既是由志合公司向被告取得而來，而
      由志合公司送交研發之福立訊公司檢測修理，福立訊公司以信函回覆送修之當
      事人說明其瑕疵之現象及原因，誠屬當然。尚難以此即謂本件買賣契約之當事
      人為案外人志合公司和福立訊公司，明甚。
﹝二﹞查被告所呈被証二所示之四紙訂購單之契約當事人雖係被告與案外人福立訊公
      司，惟該訂購單均係八十七年九月廿三日以前之事，其與本件訟爭之三筆訂購
      單完全無關，被告自不得以彼類此，任意指訂購單上明確之原告﹝出賣人﹞為
      福立訊公司，而將被告﹝買受人﹞自己指為係志合公司，顯然無據。再被告是
      否於八十七年十月以後停止數據機業務，原告不得而知，被告與志合公司有何
      關係，亦非原告所得置酌。被告用其自備之訂購單向原告下單訂購數據機，除
      當事人外，其他非關契約之無關事項如何記載，誠非原告所得掌控，況林永章
      係原告關係企業之員工，而產品內容數據機後方之福立訊英文名稱，係指產品
      廠牌為福立訊，其均不足以証明契約當事人係福立訊公司與志合公司，被告藉
      故推拖責任，顯不足採。
三、福立訊公司並非原告之代理人：
    查福立訊公司與原告雖屬關係企業，惟其絕非原告之代理人，原告並無授代理權
    予福立訊公司，亦無由自己之行為表示以代理權授與福立訊公司，福立訊公司亦
    無表示其為原告之代理人，而原告未加以反對之情事，原告自不負授權人之責任
    。被告指福立訊公司為原告之代理人，應請被告舉証証明之。再被告復稱志合公
    司對福立訊公司取消第八０三一八六及八０二九五八號訂購單，已得福立訊公司
    同意乙節，因契約當事人並非志合公司和福立訊公司，被告之主張顯然無據。
四、本件係定有期限之買賣契約，且被告有先付款之義務：
    查訟爭三筆買賣契約均係定有期限之契約，且雙方約定被告應先匯付款項予原告
    ，原告始有交付貨物予被告之義務。然被告竟不依約履行，並於八十七年十二月
    十四日未經同意片面取消第一、二筆之訂購單，足証被告違約在先。而就第三筆
    訂購單部分，被告亦僅先支付一、三００台之價款，其餘即不再付款出貨，被告
    主張同時履行抗辯云云，自屬無據。再被告復以一、三００台數據機存有瑕疵並
    未改正為由，主張同時履行抗辯拒絕給付價金云云，更屬無據。蓋原告交付予被
    告之數據機一共達一三、三００台﹝除本件之一、三００台外，另有第八０三一
    八八及八０三一八九號訂購單之七、０００台及五、０００台﹞，何來一、三０
    ０台數據機有瑕疵？再果數據機有瑕疵亦係瑕疵擔保之問題，又何來同時履行抗
    辯，被告實屬詞窮強辯，顯不足採。
五、被告指稱訂購單改變付款方式，由信用狀改為現金電匯及將台幣改為美金計價各
    節，為利於出賣人之方式，而推論更改訂單係應出賣人之請求云云，要非實在：
    按以開立信狀﹝Ｌ／Ｃ﹞方式付款，其係不可撤銷之信用狀，只要出賣人依規定
    出貨，即可押匯取得價金，對出賣人有絕對之保障，不怕買受人事後片面取消訂
    單。然現金電匯﹝ＴＴ﹞，則是下訂單而未付款，出賣人取得訂單，但買受人不
    付款，出賣人即使製好貨品，也無法出貨收取貨款，本案問題即出在這裏，因被
    告不匯款，原告無法出貨即受到損害，如以信用狀付款即不會發生不付款之問題
    ，足証更改訂購單之付款條件係有利於被告。再本件價金原係以信用狀給付新台
    幣，其價金已確定為新台幣多少，沒有將美金換算為台幣之匯差問題，被告將給
    付新台幣之約定改為以美金計價，使原告隨時受有美金貶值之危險，此顯然不利
    於原告，何來不利於被告﹝買受人﹞？綜上可知被告顛倒是非，自己片面更改訂
    購單，強要原告接受﹝否則自可不下更改單﹞，而誣指為出賣人﹝原告﹞要求更
    改，實屬遺憾。
六、被告所辯相互矛盾，飾詞卸責，顯不足採：
  ﹝一﹞查被告於八十七年九月與福立訊公司間之數據機交易﹝詳被証二﹞，與被告
        於八十七年十一月與原告間之交易﹝詳原証九﹞係完全不同金額、數量及當
        事人之交易，且被告取消第八０三一八六及八０二九五八號訂購單之時間係
        在八十七年十二月十四日。果福立訊公司於八十七年九月或十月交付予被告
        之數據機有嚴重瑕疵﹝實非如是﹞，被告焉有可能於十月間發現所謂之嚴重
        瑕疵﹝詳被証五實指部分瑕疵﹞後，仍於八十七年十一月向原告訂購福立訊
        品牌之數據機？此其間更陸續支付貨款由原告先後交付一三、三００台之數
        據機，而從未異議。足証被告指稱因前幾批數據機均有嚴重瑕疵，被告迫於
        無奈，只有取消上開二筆訂單云云，顯屬自欺欺人之謊言。
  ﹝二﹞被告對本件由其自身公司所出具之訂購單，竟能指稱買受人為毫無關係之案
        外人志合公司，而非被告買受﹝詳答辯理由一﹞。且訂購單上之出賣人明確
        記載為原告，被告竟能偽稱出賣人係案外人福立訊公司，然於八十八年八月
        廿三日之答辯理由四中，被告又坦承係由被告修改訂購單，被告先後所辯竟
        能如是矛盾，背離事証，其屬飾卸之詞，顯不足採。
  ﹝三﹞查訟爭第八０三一八七號訂購單之付款條件是「ＴＴIN ADVANCE」﹝即事先
        現金電匯付款﹞，則本件交貨之先決條件係被告要依約先行以現金電匯付款
        予原告，原告收受款項後始有出貨予被告之義務。是本件並無同時履行抗辯
        之問題，更無所謂出賣人未依債務本旨提出給付之問題，被告顛倒是非，飾
        詞卸責，實屬遺憾。
七、就被告抗辯損害金額部分：
  ﹝一﹞三八、０三八元部分：
    原告依被告之訂購單﹝八０三一八七號﹞完成成品未能交付被告，而受有損害，
    自應由被告賠償。
    ﹝二﹞處理呆滯料損失一、二一五、二五八元部分：
    被告故意不依約履行，而致原告受有呆滯料之損害，原告為避免損害擴大，於通
    知被告不予理採後，始對呆滯料加以處分，此項處分行為並無擴大被告之損害，
    其屬利於被告之行為，原告要無與有過失可言。被告得到好處還賣乖，誠屬遺憾
    。
﹝三﹞呆滯料損失二、０四一、八八五元部分：
      此部分原告檢付數據機購料明細表及購料訂單及統一發票乙冊﹝原証十﹞，証
      明原告確受有該呆滯料之損失。
﹝四﹞可賺取利潤之損失六、一三三、二四二元部分：
      原告為契約當事人，此部分所失之利益，自應由被告負責賠償。被告辯稱福立
      訊公司同意取消訂單或出賣人未提出給付，原告不得請求損害賠償及被告無付
      款義務云云，顯屬無稽。
八、李依蓉係被告公司採購人員，被告請求傳訊李女，應無必要：
  ﹝一﹞查李依蓉係被告公司系統產品事業部採購處之人員，有其名片可資佐証
    原証十一﹞。八十七年十一月間下單訂購本案數據機時，李依蓉確為被告之職員
    ，當時志合公司尚未成立，何來志合公司以被告名義向福立訊公司購買數據機？
    原告又如何表示同意？誠屬費解。
﹝二﹞本件契約當事人係原告與被告，其與福立訊公司無關，原告產銷之數據機，並
      無出貨速度過慢及產品不良率過高之問題，被告指稱福立訊公司同意志合公司
      取消第八０三一八六及八０二九五八號訂單云云，顯然無稽。
証一、八十七年十一月五日及六日訂單三份。
証二、八十七年十一月十九日訂單二份。
証三、八十七年十二月十四日片面取消之訂單二份。
証四、呆滯製成品明細表乙件。
証五、已處理呆滯料損失明細表及相關文件乙冊。
証六、未處理呆滯料明細表乙件。              証七、不依約履行之利
潤損失明細及成本明細表各乙件。
証八、八十八年四月九日台北中山郵局第九四七號存証信函乙件。
原証九：數據機交易明細表﹝含訂購單匯款水單、統一發票、出口報單及出貨明細
等資料﹞乙冊。
原証十：數據機購料明細表﹝含購料訂單及統一發票﹞乙冊。
原証十一：李依蓉名片乙件。
証十二：海關認証之用料清單乙件。
証十三：安規証書乙件。
証十四：統一發票及收款通知單各乙件。
証十五：八十七年及八十八年度營利事業各業所得額及同業利潤標準各二件。
乙、被告方面：
壹、聲明：
一、 原告之訴駁回。
二、 訴訟費用由原告負擔。
三、 如受不利於被告之判決，被告願提供現金或等值之有價證券為擔保，請准宣告免
     為假執行。
貳、陳述：
一、被告並非本件系爭買賣之買受人：
    原告主張被告前於民國八十七年十一月五日及十一月六日分別以訂單向原告訂購
    數據機云云。查被告於八十七年十月之前雖曾向本件實際出賣人福立訊科技股份
    有限公司（下稱「福立訊公司」）（即本件系爭買賣之出賣人並非原告而係福立
    訊公司，其理由容後詳述）購買數據機，惟八十七年十月以後則未從事手提電腦
    數據機之業務，經查實際上本件系爭買賣係由「志合電腦股份有限公司」（下稱
    「志合公司」）所訂購，因當時志合公司尚在籌備階段尚未取得法人資格（該公
    司於八十七年十二月始完成公司設立登記），志合公司於取得被告之同意後，告
    知出賣人福立訊公司本件系爭買賣以被告為名義上之買受人，實際仍由志合公司
    負買受人之責任及行使權利，並經出賣人福立訊公司同意，此有志合公司八十七
    年十一月五日以被告名義就包括本件系爭買賣在內之訂單，同時向福立訊公司所
    購買同型之數據機，因其交付之數據機有嚴重瑕疵退回福立訊公司查明瑕疵之原
    因，而由福立訊公司傳真予志合公司（即傳真上所載之「UNIWILL」公司），告
    知志合公司其向福立訊公司所購買數據機瑕疵原因之傳真文件可資證明（被證一
    號），可知本件系爭買賣契約確係存於真正買受人志合公司及真正出賣人福立訊
    公司間，而非名義上之買受人（即被告）及名義上之出賣人（即原告），縱使本
    件系爭買賣因此致出賣人受有損害，亦與被告源興科技股份有限公司完全無涉；
    上開事實鈞院於八十八年十二月二十八日傳訊本件真正出賣人福立訊公司原承辦
    本件系爭買賣之離職員工林靜宜小姐，其證稱「我當時做的單子（即訂單之意）
    給林永章核，訂單是傳真來的，抬頭是源興公司」此部份已足證本件出賣人確實
    為福立訊公司而非原告；另證人於鈞院提示證二、三號（本件系爭買賣之訂單）
    詢問時，其又證稱「我記得八十七年十二月或八十八年一月有看過智和（為志和
    之誤），之前都是跟源興，發票都開給LITEON（即源興公司之英文名稱），我經
    手福立訊，我跟林永章都是福立訊員工，我們福立訊只負責接單．．．再由福成
    生產、出貨，是林永章去談，所以由福成開發票」乙節，更足證本件系爭買賣出
    賣人確係福立訊公司，由福立訊公司為本件系爭買賣之出賣人，福立訊公司於取
    得訂單後再轉向福成公司訂購產品，福成與本件系爭買賣之買受人（不論是否為
    被告）間並無任何法律關係，而係存在於福成與福立訊之間至明。又鈞院提示證
    二、三號（本件系爭買賣之訂單取消之傳真）詢問證人時，證人證稱「訂單是我
    們福立訊接的，曾經有開源興的發票，改智和（志和之誤）公司發票．．．」，
    證明本件系爭買賣買受人確實為志和公司，且為出賣人福立訊公司所明知，被證
    二、三號取消訂單之傳真證人亦承認確實有收到，由上開證言在在均足以證明本
    件系爭買賣之出賣人及買受人根本非為原告與被告，原告自無權利提起本件訴訟
    。另就被告於志合公司未設立登記前同意代為執行收付有關款項﹐此不但有被證
    七號協議書可證明﹐且志合公司就以被告之名義給付貨款之部份﹐志合公司立即
    將該貨款給付被告﹐以志合公司與福立訊公司所為之前幾次買賣為例﹐志合公司
    即將訂單號碼803188及803189應支付之款項全數支付與被告﹐亦足證本件買賣之
    買受人確實為志合公司無誤。
二、原告亦非本件系爭買賣之出賣人 ：
    除依前開第一大點所述可證明本件系爭買賣之出賣人係福立訊公司而非原告福成
    電子廠股份有限公司外，另查被告於收受本件起訴狀後，向本件系爭買賣真正買
    受人志合公司之採購人員李依蓉小姐詢問本件買賣之過程時，得知志合公司係向
    出賣人福立訊公司訂購數據機，再由福立訊公司委託原告福成公司生產，而當時
    福立訊公司告知志合公司因稅賦之考量，請志合公司以傳真下訂單時改以原告為
    名義上之出賣人，志合公司基於商誼，遂依其請求於訂單上改以原告為名義上出
    賣人，上開事實有被告本身於八十七年十月前向福立訊公司訂購數據機之訂單（
    被證二號）（被告於八十七年十月以後停止數據機之業務，故自是時起即未再向
    任何廠商購買數據機）與志合公司於八十七年十一月間為本件系爭買賣之訂單（
    被證三號）比較，除出賣人之公司名稱由福立訊公司改為福成公司有所不同外，
    包括本件系爭買賣訂單在內就產品內容（DESCRIPTION）均明白記載為：MODEN
    FX2052  56KBPS（FORESSON），而FORESSON即為出賣人福立訊公司之英文名稱，
    訂單上手寫之電話號碼00000000亦為福立訊公司之電話號碼，且查所有
    訂單之受文者均係福立訊公司之副總經理林永章先生（被證四號，即原告提出之
    訂單上所載之「FRANK  Y.C.LIN」，此人並非原告公司之員工，而係福立訊公司
    之員工，此節亦經證人即福立訊離職員工林靜宜小姐到庭證述甚詳），由此足證
    志合公司傳真本件系爭買賣訂購單係傳真予出賣人福立訊公司而非原告，因此原
    告雖係生產該訂單所訂購數據機之製造廠，惟其並非本件系爭買賣之出賣人，本
    件買賣之出賣人係訴外人福立訊公司，則原告提起本件訴訟要求被告賠償其所謂
    之損失，顯無法律上之理由。原告縱因生產數據機而有損害，亦係原告與福立訊
    公司間之債權債務關係，而與被告或訴外人志合公司並無關。
三、縱認本件系爭買賣之出賣人仍為福成公司，福立訊公司亦為原告之代理人，於福
    立訊公司同意志合公司取消訂單時，即對本人（原告）發生效力：
    查本件出賣人並非原告已如前所詳述，且縱設原告係本件買賣之出賣人者（此為
    假設，被告仍否認之），惟由本件買賣交易之流程均係由志合公司下訂單予福立
    訊公司，再由福立訊公司轉向原告訂購之事實觀之，福立訊公司縱使非本件之出
    賣人，亦係原告福成公司之代理人，依民法第一○三條「代理人於代理權限內，
    以本人名義所為之意思表示，直接對本人發生效力。前項規定，於應向本人為意
    思表示，而向其代理人為之者，準用之」之規定，志合公司取消第八○三一八六
    及八○二九五八號訂單，已向福立訊公司為意思表示，並經福立訊公司同意，其
    效力自及於原告，殆無可疑。則原告自不得就上開二張訂單之部份主張被告或志
    合公司有違背訂購契約之情事而要求損害賠償，至為明顯。
四、縱認被告為本件系爭買賣之買受人，原告為出賣人（惟恐原告以詞害義有所誤
    解，特澄清此為假設之前提，被告仍否認之），惟查被告除證明福立訊公司交付
    之前幾批數據機存有瑕疵之報告除十月下旬所作成之報告外﹐尚有八十七年十二
    月及八十八年一月間福立迅公司自行出具之報告可資證明（參見被證五號及參見
    被證一號）﹐則本件原告主張所生產之數據機依原告主張係被告下訂單予原告後
    ﹐再由原告依據該訂單之數量向代理商購買同數量之積體電路等零件﹐依民法第
    二百條第二項之規定即為原告將應交付被告之物加以特定﹐且依訂單所記載之付
    款方式係先由買受人電匯款項予出賣人後﹐再由出賣人以該款購買該訂單數據機
    所需積體電路。由上原告之主張足見於本件系爭買賣原告並無其他方式取得積體
    電路（參見原告所提證五號威健公司出具之訂購單）﹐因此本件系爭買賣標的係
    經買賣雙方當事人約定為特定物之買賣﹐而「民法第三五四條有關物之瑕疵擔保
    規定﹐原則上固於危險移轉後始有適用﹐但出賣人既有給付無瑕疵物之義務﹐買
    受人亦有拒絕受領瑕疵物之權利﹐在特定物之買賣﹐該為買賣標的之特定物於危
    險移轉前﹐倘已有明顯之瑕疵﹐如經買受人催告出賣人補正﹐出賣人仍不為補正
    時﹐應解為買受人得拒絕給付相當之價金﹐以免往後之法律關係趨於複雜﹐損及
    買受人之權利」（最高法院八十四年度台上字第一六九號判決意旨參照）﹐依上
    開判決之意旨﹐本件買賣之買受人縱使係被告者﹐於出賣人瑕疵未補正前﹐自可
    行使同時履行抗辯權拒絕給付價金﹐且亦可依民法三百五十九條以下之規定解除
    契約﹐自屬適法，原告主張被告有先給付貨款義務之部份，並無任何理由。
五、原告請求權基礎錯誤；
    查原告就本件系爭買賣主張第一、二筆訂單均係訂有履行期限之訂單，主張被告
    拒不依約履行係可歸責於被告之「給付不能」，進而主張其得依民法第二二六條
    、二五六條、二六○條及第二一六條之規定請求被告賠償﹔又就第三筆訂單被告
    僅付一千三百台數據機之價款後即未依約履行契約，主張其得依民法二六三條準
    用第二五八條及二六○條之規定終止未履行契約之部份請求被告賠償現存財產滅
    少之積極損害云云。惟查就第一、二張訂單之部份，原告之請求權基礎實為民法
    第二二六條之給付不能損害賠償請求權，其餘規定僅為請求權成立後解除權行使
    之方式，並非請求權本身，合先敘明。又「金錢債務不容有不能之觀念．．．」
    （最高法院二十年上字第二三三號判例意旨參照）；「民法上所謂給付不能，係
    指社會觀念，其給付已屬不能者而言。買受人無支付價金之資力，按諸社會觀念
    ，不能謂為給付不能」（最高法院二十二年上字第）三一八○號判例意旨參照）
    。不獨實務見解認為金錢給付無給付不能之情形發生，學者亦認「給付不能惟於
    特定之債始可發生，種類之債或金錢之債，於通常情形並不生給付不能之問題」
    （孫森焱教授著「民法債編總論」第三六六頁第四行起參照，七十七年十二月修
    訂八版），則本件被告縱應負給付貨款之義務或賠償損害之義務，均為金錢給付
    ，自無成立給付不能之餘地，原告就此部份給付不能請求權之主張顯有錯誤。次
    查原告就第三章訂單之部份亦僅為請求權成立解除權行使之方式，並非請求權本
    身已如前所詳述，則就此部份原告完全未主張請求權，自無請求被告給付之餘地
    。
六、 就原告主張損害及其金額之部份：
（一）針對原告提出呆滯料損失之部份；
    查原告提出各項呆滯料損失之項目及其數量之證明不外係以其自行製作之「呆
    滯料明細表」（參見原證六號）及其提出所謂「海關所認證之產品單位用料清表
    」（參見原證十二號），惟細究其所謂之「海關所認證之產品單位用料清表」，
    其內容實際上並非未如原告所言係經海關保稅組「逐一」認證，由上開文件之內
    容可知，僅係針對何者為保稅品或何者為非保稅品作為其查核之依據（請參見該
    清表之「備註欄」），並非就產品內容之認證至明，原告以此作為系爭產品內容
    項目之依據，顯屬無據。再就原告提出之「呆滯料明細表」，為原告自行製作，
    並無法以此作為證明系爭產品內容之依據，被告就上開明細表及清表之內容否認
    為本件系爭產品之項目；尤有甚者，縱設該原證十二號之清表為本件系爭產品之
    內容（被告仍否認之），原告就「呆滯料明細表」各項目之標示與該清表之項目
    名稱根本不相符，且就原告自行標示對照之號碼亦無法有任何足以辨認二者為相
    同項目之依據，例如清表上第七項原告將其標示為「呆滯料明細表」第一項，惟
    清表第七項名稱為「CHIP CERAMIC」，其規格則為「10V/0.1UF 0603+80%, -20%
    Z5U」；然而「呆滯料明細表」第一項品名則為中文「晶片型陶瓷電容」，規格
    則為「100PF/10V +-5%」，二者中英名稱各異，根本不相符合，是否為同一項目
    即有可疑，且二者之規格標示完全不同，豈能僅憑原告任意標示即可認定二者係
    屬同一？因此原告據此所計算所謂呆滯料即與本件無涉。再退步言之，縱使不論
    及項目是否與本件有關，即就原告提出購買所謂材料單據之數目亦遠超出其所謂
    「呆滯料明細表」上所載每一數據機所需該項零件乘以實際買受人志合電腦公司
    訂購數據機數量之總合，因此該呆滯料之數目原告既已自承係其自行備料之考量
    致使數量不相符者，至少就該部份亦與本件數據機無涉，否則如買受人訂購之數
    量僅一百部，出賣人因本身因素之考量購買三百部之零件，該多餘之二百部零件
    竟要買受人一併負擔，豈不謬哉？
（二）損害金額之部份︰
    １.原告主張呆滯製品三八、○三八元之部份：
    查此部份係原告主張其完成數據機三十八台受有損害，惟其雖於程序中提出所謂
    「數據機」三十八台，但是否即為本件之數據機產品，甚而是否為數據機，原告
    均未能舉證以實其說，被告否認之。
    ２.原告主張處理呆滯料之損失一、二一五、二五八元之部份：
       原告迄今未能證明其所謂處理呆滯料之損失部份是否為本件買賣之零件已如
       前述，縱使假設被告就此部份須負賠償責任者（被告仍否認之），按「損害
       之發生或擴大，被害人與有過失者，法院得減輕賠償金額，或免除之」，民法
       第二一七條第一項
      訂有明文，而積體電路之價格因不斷推陳出新而於一段時間後即會跌價，此為
      眾所周知之事實，查原告既主張其於八十七年十二月起即多次要求被告賠償其
      損失，而其卻遲至八十八年五月間始處分積體電路，造成因價格波動而受有損
      失，就此部份原告顯
      然與有過失，縱使被告有賠償之義務，因該部份之價差（即損害之發生）係由
      原告所致，被告應無賠償之責。
    ３.原告主張至今仍無法處理之呆滯料之損失二、○四一、八八五元之部份：
      查原告就此部份仍未舉證證明其有購買如其明細表所列之料品，在原告未舉證
      證明之前，被告謹予否認。
    ４.原告主張可賺取利潤之部份：
      就第八○三一八六及八○二九五八號訂單之部份，被告或志和公司已向福立訊
      公司為取消訂單之意思表示，並經福立訊公司同意，縱原告為本件買賣支出賣
      人者，其效力自應及於原告，殆無可疑。則原告自不得就上開二張訂單之部份
      主張被告或志合公司有違背訂購契約之情事而要求損害賠償；而就第八○三一
      八七號訂單之部份被告於出賣人未提出給付前，亦無付款之義務均已如前述，
      則原告自不得主張其有可賺取之利潤要求被告賠償。
５.原告主張有關利潤之損失之部份：
    原告以財政部八十七年度及八十八年度營利事業各業所得額及同業利潤標準上所
    載「電腦業」之淨利為百分之十二，並在未有任何證明即主張其本身之利潤較百
    分之十二為高而為百分之十四點ㄧ，況且所列「電腦業」並之種類雖為明示，但
    由字義自僅屬電腦產業，其既未列明包括所謂手提電腦，更何況原告生產之項目
    根本非手提電腦而係數據機，一般而言根本與電腦為分別使用之裝置，與電腦本
    身無關，因此原告如欲以同業利潤作為其請求之依據，亦應提出數據機同業之同
    種類利潤（報載八十七、八十八年間電腦業業績雖未巨幅成長，但仍有一定之利
    潤，惟數據機業則因降價競爭嚴重虧損，即以生產數據機之大廠致福電子公司而
    言，幾乎因嚴重虧損致週轉不靈，此為眾所周知之事，因此數據機業之同業利潤
    絕無可能達到百分之十二），原告以此百分之十二作為其利潤之主張顯無理由，
    更遑論毫無根據之百分之十四點一之利潤，被告在原告未詳實舉證其利潤之前，
    對於原告就此部份之主張謹予否認。
貳、就原告對被告答辯理由之各項主張﹐逐項澄清如下：
一、原告主張本件系爭買賣當時志合公司根本尚未設立登記成立﹐如何能與被告交易
    云云；惟查志合公司當時雖處於籌備階段尚未取得法人資格﹐但因志合公司各股
    東已投入十六億餘元之鉅額資本﹐如須待設立登記完成後始能開始為各項營業之
    準備者﹐該公司於準備期間不但毫無收入且每逾一個月即須有千餘萬元之利息支
    出﹐依商業行為之正常態樣﹐在此情況下換作任何公司均會作提前營業之考量﹐
    因此志合公司才會在設立中即與被告簽訂購買被告公司之系統產品事業部所有資
    產項目之協議書（被證七號）﹐且志合公司為避免延誤商機﹐於該協議書第三大
    點第4小點雙方並約定「購併基準日至甲方（即志合公司）營利事業登記證及進
    出口卡登記作業完成期間﹐乙方（即被告）應協助甲方（志合公司）維繫業務正
    常運作﹐並代為執行代收代付有關款項﹐登錄有關明細科目﹐以為甲方給付乙方
    之依據」﹐也因此志合公司會以被告公司之名義向福立訊公司購買數據機﹐此節
    本即為出賣人福立訊公司所明知﹐且依公司法學者通說認為設立中之公司與成立
    後之公司屬於同一體﹐則設立中公司之法律關係即成立後公司之法律關係（被證
    八號：柯芳枝教授著「公司法論」第二十一頁）﹐志合公司於設立後不獨本件系
    爭買賣﹐包括其於八十七年十月中旬向被告購買系統產品事業部所有資產項目之
    法律關係均由完成設立登記後之志合公司負擔設立前之法律關係﹐於法並無任何
    疑問﹐原告就此部份之質疑顯屬無稽。
二、又原告以原被告均為保稅工廠而志合公司非保稅工廠﹐且原告並未銷售本件數據
    機予志合公司為由，並主張被證一號原告傳真予志合公司之文件僅能證明該數據
    機經福立訊公司檢測後發現有瑕疵之原因﹐而不得推論福立訊公司與志合公司為
    本件買賣契約之當事人云云；惟查由志合公司提供予被告之資料顯示志合公司亦
    為保稅工廠（被證九號）﹐縱因當時尚未設立無保稅之資格，惟並非保稅廠即不
    得出賣產品予非保稅廠，二者僅有稅務之不同而已，因此不論福立訊公司以原告
    之名義將產品銷售予被告或志合公司﹐並無差異，否則被告於八十七年十月前仍
    從事數據機業務時，豈能向福立訊公司購買數據機？原告就此部份之主張顯屬無
    據；就退修報告之部份而由被證一號分析報告明白記載為「客戶退修品分係報告
    」﹐則志合公司如非福立訊公司之客戶，焉有可能會由福立訊公司出具只有針對
    客戶所作之報告書？又原告辯稱此報告書係其研發之福立訊公司由向被告取得數
    據機之志合公司送交檢測處理﹐而由福立訊信函回覆送修之當事人說明其瑕疵之
    現象及原因﹐誠屬當然云云；惟除該報告上明白記載係「客戶」送修已如前述外
    ﹐另依交易慣例﹐假設系爭產品係福立訊公司出售予被告﹐再由被告出售予志合
    公司者﹐如志合公司發現產品有瑕疵﹐應係依買賣契約向出賣人即被告請求修補
    瑕疵﹐如被告無能力修補者﹐再由被告依與原告之買賣關係將產品轉由福立訊公
    司測試﹐由福立訊公司出具報告予被告才對﹐蓋福立訊公司與志合公司間並無任
    何法律關係﹐福立訊公司斷無可能會對依法無須負瑕疵擔保責任之志合公司負檢
    驗產品並出具報告之責任﹐因此縱使本件交易如原告上開假設之情形（為恐原告
    再次以詞害義而有所誤會﹐被告特別說明此純粹係為證明縱使依原告陳述亦顯不
    合理之假設性命題）﹐原告所主張亦顯然與交易慣例完全不符﹐自不足採；再查
    被證一號報告表格下方第2點已明白記載「上述不良品已送到工廠檢討並請其提
    出改善對策」
    ﹐其所謂之「工廠」即係指原告福成電子廠股份有限公司﹐足見原告主張福立訊
    公司係所謂有檢測能力並非真實﹐福立訊公司仍需將產品轉送原告測試﹐因此益
    發證明福立訊公司係本件買賣之實際出賣人﹐被告僅形式上為名義出賣人﹐實際
    均由福立訊公司與志合公司為買賣行為而負出賣人之責；退步言之﹐至少福立訊
    公司對外均為本買賣之代理人﹐否則福立訊公司如在本件買賣中均非當事人或代
    理人者﹐實無可能有包括接受訂單及產品瑕疵等重要事宜均係由福立訊公司為之
    之情形發生。
三、原告雖主張被告所提被證二號所示之四張訂單與本件訟爭無涉云云﹐惟查被告提
    出本身於八十七年十月前向福立訊公司訂購數據機之訂單（參見被證二號）本即
    已說明並非本件系爭買賣之訂單﹐而提出該訂單之目的係與志合公司於八十七年
    十一月間為本件系爭買賣之訂單（參見被證三號）作比較，二者僅出賣人之公司
    名稱由福立訊公司改為福成公司有所不同外，包括本件系爭買賣訂單在內就產品
    內容（DESCRIPTION）均明白記載為：MODEN  FX2052  56KBPS（FORESSON），而
    FORESSON即為出賣人福立訊公司之英文名稱﹐訂單上手寫之電話號碼00000
    000亦為福立訊公司之電話號碼，且查所有訂單之受文者原告均已自承並非其
    員工﹐而係福立訊公司之副總經理林永章先生（參見被證四號），在在均足以證
    明志合公司傳真本件系爭買賣訂購單係傳真予出賣人福立訊公司而非原告，因此
    原告雖然是生產該訂單所訂購數據機之製造廠，惟其並非本件系爭買賣之出賣人
    ，故本件系爭買賣訂單與被證二號之訂單比較自係足以證明本件買賣之出賣人係
    訴外人福立訊公司﹐殆無疑問。
四、假設本件系爭買賣之出賣人仍為福成公司者（被告仍否認之），查原告又主張被
    告以自備之訂單向被告下訂單﹐除當事人外﹐其他非關契約之無關事項如何記載
    誠非原告所得掌控云云；惟查本件買賣之訂單上均明白記載以福立訊公司副總經
    理林永章先生為收受訂單之人﹐此係針對本買賣之出賣人為原告或福立訊公司﹐
    抑或福立訊公司係原告代理人等法律上重要事項有重大關係﹐果如原告主張買受
    人就該訂單當事人係契約有關之重大事項記載錯誤者﹐原告雖無法自行修改訂單
    ﹐但亦應出具其他書面通知買受人修正之﹐豈有放任該等契約當事人等重大事項
    之記載不實而不聞不問﹐而於事後再空口否認訂單上所明文記載之事項？蓋原告
    既然就該訂單上之所有記載均不否認且提出為其證物﹐則其自應對訂單上已記載
    林永章所屬之福立訊公司為其代理人之不利於其之事實負舉證責任﹐惟原告竟就
    此部份被告已積極證明之事實為違反舉證責任分配之陳述﹐反而要求被告再為舉
    證﹐毋寧怪哉？次查原告既已自承福立訊公司與原告公司為關係企業﹐而林永章
    並非原告公司之員工﹐則林永章先生不論以其個人或福立訊公司之名義接受志合
    公司之訂單﹐再通知被告公司生產之情形﹐足證本件買賣交易之流程均係由志合
    公司下訂單予福立訊公司，再由福立訊公司轉向原告訂購﹐則不論依民法第一○
    三條「代理人於代理權限內，以本人名義所為之意思表示，直接對本人發生效力
    。前項規定，於應向本人為意思表示，而向其代理人為之者，準用之」或民法第
    一六九條「由自己之行為表示以代理權授與他人﹐或知他人表示為其代理人而不
    為反對之表示者﹐對第三人應負授權人之責任」之規定，志合公司取消第八○三
    一八六及八○二九五八號訂單，已向福立訊公司為意思表示，並經福立訊公司同
    意，其效力自及於原告，殆無可疑。則原告自不得就上開二張訂單之部份主張被
    告或志合公司有違背訂購契約之情事而要求損害賠償，至為明顯。
五、又原告主張訂單改為現金電匯及幾美金計價對其較為不利乙節﹐查原告提出證五
    號主張其就向第三人購買數據機中之積體電路之損失時﹐其提出所付之出賣人報
    價單即係以美金計價﹐且每件數據機使用該積體電路零件所需之費用即高達十餘
    美元﹐折合台幣三百餘元﹐佔數據機售價三分之一強﹐比例不可謂不重﹐可謂該
    數據機之重要零件﹐因此訂單改以美金計價﹐對原告自有免除零件以美金計價之
    匯兌風險﹐何來使原告受有美元貶值之危險？再者原訂單以信用狀給付並非不可
    撤銷之信用狀﹐如被告拒絕給付者﹐原告亦無法自銀行領得現金﹐且縱為不可撤
    銷信用狀﹐其需較長之辦理時間﹐亦不若電匯可立即完成迅速﹐則以現金電匯之
    方式原告可直接立即收受現金﹐亦對原告有利﹐原告指稱被告係誣指﹐實係顛倒
    黑白之主張。
六、末查原告並未詳細閱讀被告提出之答辯理由狀﹐即指稱被告又坦承係由被告修改
    訂單﹐而認被告先後所辯竟能如是矛盾﹐背離事證﹐其屬卸責之詞﹐顯不足採云
    云；惟查被告就答辯狀該部份開宗明義即說明係以「縱認被告係本件買賣之賣受
    人」為前提所為之陳述﹐原告不知是有意略而不論抑或疏忽未見﹐反而以此認作
    被告所述前後矛盾、背離事證之理由﹐顯有重大誤會。
七、原告迄未證明其所提出所謂「安規證書」（參見原證十三號）與特殊規格有何因
    果關係：
    查原告固有提出所謂「安規證書」作為其所謂「特殊規格」之證明，惟由其所附
    繕本形式上該「安規證書」僅係影本而非原本，如原告呈鈞院亦係影本者，依民
    事訴訟法第三五二條第一項規定「公文書應提出其原本或經認證之繕本」，則該
    「安規證書」自非屬外國公文書至明，縱係繕本者，原告亦未將該外國文書認證
    ，自非屬民事訴訟法上所謂之公文書，因此於原告未提出原本或經認證之繕本前
    ，被告謹予否認之；次就該文書之內容而言，原告亦未證明其內容是否即為該所
    謂之「安規證書」之真正譯文，被告亦否認之；再就原告提出之「安規證書」及
    被告支付原告四萬八千六百一十五元縱使為真者，該所謂「安規證書」是否即可
    等同專利品或特殊規格之證明？原告亦未舉證以實其說，則原告以此作為該數據
    機係專屬被告特殊規格之理由，顯屬無據。
參、綜上所述，被告並非本件系爭買賣之買受人，原告亦非出賣人，且縱認被告為買
    受人者，被告亦無給付價金之義務，為此狀請鈞院鑒核，賜判如答辯之聲明，以
    維權益，而符法制。
    理    由
  （一）原告主張之事實，已據其提出與所述相符之________為證，原告之主張為可採
        信。
  （二）原告據以提起本訴，請求______，即無不合，應予准許。
三、假執行之宣告：
    原告陳明願供擔保，聲請宣告假執行，核無不合，爰酌定相當擔保金額准許之。
四、結論：原告之訴為有理由，依民事訴訟法第三百八十五條第一項前段、第七十八條
    、第八十五條第二項，第三百九十條第二項判決如主文。
中      華      民      國    八十九    年      六      月    二十一    日
                                            民事第三庭法      官  李維心
右為正本係照原本作成
如對本判決上訴，須於判決送達後廿日內向本院提出上訴狀
中      華      民      國    八十九    年      六      月    二十一    日
~B法院書記官  林梅珍


司法院資訊處製作；財團法人民間司法改革基金會備份。
